臺灣桃園地方法院刑事裁定
111年度撤緩字第256號
聲  請  人  臺灣桃園地方檢察署檢察官
受  刑  人  許維龍




上列聲請人因受刑人犯竊盜案件，聲請撤銷緩刑之宣告（111年
度執聲字第1410號），本院裁定如下：
    主  文
聲請駁回。 
    理  由
一、聲請意旨略以：受刑人許維龍因竊盜案件，經臺灣南投地方
    法院於民國109年7月30日以109年度投簡字第158號判決判處
    拘役10日，緩刑2年，並於109年10月13日確定。茲其再於緩
    刑期間內之110年12月18日、111年1月8日，另2次犯竊盜罪
    ，經臺灣臺中地方法院於111年3月14日以111年度中簡字第2
    16號判決判處拘役10日，共2罪，應執行拘役15日，於111年
    5月25日確定。惟該受刑人雖受緩刑宣告之寬典，竟於緩刑
    期間內更犯竊盜罪，而受得易科之有期徒刑宣告確定，已合
    於刑法第75條之1第1項第2款所定撤銷緩刑宣告之原因，爰
    依刑事訴訟法第476條之規定，聲請撤銷緩刑之宣告等語。
二、按受緩刑之宣告，在緩刑期內因故意犯他罪，而在緩刑期內
    受6月以下有期徒刑、拘役或罰金之宣告確定者，足認原宣
    告之緩刑難收其預期效果，而有執行刑罰之必要者，得撤銷
    其宣告；又前開撤銷之聲請，於判決確定後6月以內為之，
    刑法第75條之1第1項第2款及第2項分別定有明文。緩刑制度
    係為促使惡性輕微之被告或偶發犯、初犯改過自新而設，而
    刑法第75條之1修正理由即明示：「現行關於緩刑前或緩刑
    期間故意犯他罪，而在緩刑期內受得易科罰金之有期徒刑之
    宣告者，列為應撤銷緩刑之事由，因認過於嚴苛，而排除第
    75條應撤銷緩刑之事由，移列至得撤銷之事由，俾使法官依
    被告再犯情節，而裁量是否撤銷先前緩刑之宣告；其次，如
    有前開事由，但判決宣告拘役、罰金時，可見行為人仍未見
    悔悟，有列為得撤銷緩刑之事由，以資彈性適用。」又上開
    條文採用裁量撤銷主義，賦予法院撤銷與否之權限，特於第
    1項規定實質要件為「足認原宣告之緩刑難收其預期效果，
    而有執行刑罰之必要」，亦即於上揭「得」撤銷緩刑之情形
    ，法官應依職權本於合目的性之裁量，妥適審酌被告所犯前
    後數罪間，關於法益侵害之性質、再犯之原因、違反法規範
    之情節是否重大、被告主觀犯意所顯現之惡性及其反社會性
    等情，是否已使前案原為促使惡性輕微之被告或偶發犯、初
    犯改過自新而宣告之緩刑，已難收其預期之效果，而確有執
    行刑罰之必要，供作審認之標準。此與刑法第75條第1項所
    定2款要件有一具備，即毋庸再行審酌其他情狀，應逕予撤
    銷緩刑之情形完全不同。故在緩刑內因故意犯他罪，而在緩
    刑期內受得易科罰金之有期徒刑或拘役之宣告確定者，並非
    一律撤銷其緩刑宣告，應斟酌原宣告之緩刑是否難收預期效
    果，而有執行刑罰之必要，再決定是否撤銷緩刑之宣告。又
    緩刑之宣告應撤銷者，由受刑人所在地或其最後住所地之地
    方法院檢察官聲請該法院裁定之，刑事訴訟法第476條亦有
    明定。
三、經查：
　㈠受刑人之戶籍設於桃園市○○區○○路00號10樓之1，此有個人戶
    籍資料（完整姓名）查詢結果1份在卷可佐，足認受刑人所
    在地係在本院管轄區域內，又檢察官於111年7月13日向本院
    聲請本件撤銷緩刑之宣告一情，此有臺灣桃園地方檢察署11
    1年7月12日桃檢秀庚111執聲1410字第1119079918號函文上
    本院收狀章戳1枚可憑，是檢察官係於111年5月25日111年度
    中簡字第216號判決確定後6月以內為本件撤銷緩刑之聲請，
    是聲請人本件聲請為合法，核先敘明。　　
　㈡本件受刑人前犯竊盜案件，經臺灣南投地方法院於109年7月3
    0日以109年度投簡字第158號判決判處拘役10日，緩刑2年，
    並於109年10月13日確定（下稱前案）。嗣受刑人於緩刑期
    間內即110年12月18日中午12時18分許、111年1月8日中午12
    時許，另2次犯竊盜罪，經臺灣臺中地方法院於111年3月14
    日以111年度中簡字第216號判決判處拘役10日，共2罪，應
    執行拘役15日，於111年5月25日確定（下稱後案）等情，有
    上開各刑事判決及臺灣高等法院被告前案紀錄表各1份附卷
    可稽，顯見受刑人於緩刑期內因故意犯他罪，而於緩刑期內
    受得易科罰金之拘役宣告之情形，已堪認定。
　㈢本院斟酌受刑人前後兩案所犯均為刑法第320條第1項之竊盜
    罪，且受刑人為後案犯行之時，係於前案緩刑期間內再犯，
    並未自持，固屬可議。惟查，前案之犯罪時間乃108年12月2
    1日所犯，後案之犯罪時間係110年12月18日及111年1月8日
    ，二案之行為時點並非接近。再查，後案所竊取之物價值分
    別共計為新臺幣（下同）100元及99元等情，有後案判決書
    在卷可查，是受刑人於後案所竊取之商品價值非高，其再度
    犯罪而違反法規範之情節尚非重大。再者，受刑人於再犯後
    案後，即未有再因涉犯刑事案件而經偵查單位訴追或經法院
    判處罪刑之情，有臺灣高等法院被告前案紀錄表在卷可佐，
    亦難遽認受刑人主觀上有何強烈之法敵對意識或惡性。
　㈣是以，受刑人雖於前案緩刑期間內又再犯後案之罪，然本件
    檢察官聲請意旨對於受刑人如何符合「足認原宣告緩刑難收
    預期效果，而有執行刑罰之必要」等實質要件，除提出前案
    、後案判決之外，並未提出其他事證或為妥適之說明，法院
    對於緩刑期內受拘役宣告確定之情形，仍需加以審酌各該案
    件之實際行為、具體情節，經本院斟酌結果，避免受刑人再
    犯之根本方法絕非逕自將前案所宣告之緩刑撤銷而執行刑罰
    ，倘一律撤銷緩刑，非但有違國家刑罰權行使應遵循之比例
    原則，亦與緩刑制度給予受刑人自新機會，避免短期自由刑
    弊端之立法本旨未盡相符。
四、綜上所述，本院認依聲請人所提出之事證，尚無從認為受刑
    人於前案所受之緩刑宣告已難收其預期之效果，而有執行刑
    罰之必要，從而檢察官依刑法第75條之1第1項第2款規定，
    聲請撤銷受刑人之緩刑宣告，自有未合，其聲請為無理由，
    應予駁回。
五、依刑事訴訟法第220條，裁定如主文。
中　　華　　民　　國　　111 　年　　11　　月　　1 　　日
                  刑事第十庭    法　官　陳愷璘
以上正本證明與原本無異。
如不服本裁定，應於裁定送達後5 日內向本院提出抗告狀。
　　　　　　　　　　　　　　　  書記官　劉世揚　　　　　
中　　華　　民　　國　　111 　年　　11　　月　　1 　　日